---
title: "Scientific papers on 'Taper functions'"
author: "prof. Roberto Scotti ^[NuoroForestrySchool - scotti@uniss.it]"
date: "`r format(Sys.time(), '%d %b %Y')`"
output:
  pdf_document:
    latex_engine: xelatex
    keep_tex: true
    citation_package: natbib
header-includes:
- \usepackage{fontspec}
- \usepackage{array}
- \usepackage{hyperref}
- \usepackage[labelformat=empty]{caption}
---

NOTA: lavoro non finito!
con _BasicTable, ottengo più o meno quello che voglio, manca sopratutto la capacità di tenere ogni scheda su una stessa pagina.
ho provato a mescolare LaTeX con markdown (inserendo /begni e /end {minipage}) ma non sono riuscito, produce stringhe che bloccano la conversione in TeX
di qui il tentativo di procedere via _LatexTable
che però si è arenato sul problema della errata interpretazione della codifica dei caratteri presenti nella bibliografia (almeno credo sia quello il problema)


```{r setup, include = FALSE, cache = FALSE}
#library(rmarkdown)
library(RefManageR)
BibOptions(cite.style = "authoryear", bib.style = "authoryear",
           no.print.fields = c("url"), check.entries = FALSE, 
           style = "markdown")
# zbib <- ReadZotero(group = "130380", .params = list(collection = "MYKE5653"), temp.file = "Zotero.bib", delete.file = F)
zbib <- ReadBib("Zotero.bib")
zbib <- ReadBib("Elementi_UTF8-senzaBOM.bib")


```
   
```{r open DBs, echo=FALSE, results='hide', message=FALSE}
# https://docs.google.com/spreadsheets/d/1Z6LpZgBogxYrTimiBjFcCMam7gp8-YNeH2sdAiNf8i4/edit#gid=0 
library(tidyverse)
library(googlesheets)
suppressMessages(library(dplyr))
sbib <- 
  "https://docs.google.com/spreadsheets/d/1R-2vIdEAi1Kc6qo0hriMFIHZ8QeJSu-mPJDHJsecLDI/edit#gid=948369352" %>% 
  extract_key_from_url() %>%
  gs_key() %>%
  gs_read(ws = "Analysis") %>%
  arrange(ArticleID, line)

```

# Introduction

## 2018 Forest Inventory course - First results of the collective assignement  

Students, as homework, were asked to search for scientific papers presenting 'taper functions' and to compile a collective Rmarkdown document shared using GIT.  
Rearranging their work, this document lists their findings.  

# Analysed articles
\renewcommand{\arraystretch}{2}

```{r results='asis', echo=FALSE}

eq.dir <- "Equations"
nart <- length(unique(sbib$ArticleID))


sbib <- sbib %>%
  mutate(value = 
           case_when(
             trimws(field) == "Equations" & file.exists(paste0(eq.dir, "/", value)) ~
               paste0("\\includegraphics[width=0.8\\textwidth]{", eq.dir, "/", value, "}"),
             trimws(field) == "Base.URL" ~
               paste0("\\url{", value, "}"),
             trimws(field) == "Zotero.ID" ~
               value,
             TRUE ~ 
               knitr:::escape_latex(value)
           )
  )

for(i in 1:nart) {
# for(i in 2) {
  t0 <- sbib %>%
    filter(ArticleID == i) %>%
    select(field, value)
  zid <- t0 %>% filter(field == "Zotero.ID") %>% select(value)%>% as.character()
  t0 <- t0 %>%
    filter(!field %in% 
             c("## ArticleID", "Zotero.ID"))
  cap <- paste0("Article ID ", i, " : \\textit{", Cite(zbib, zid, .opts = list(hyperlink = F )), "}\\\\"
#                , " \\textbf{", zbib$title[[zid]], "}"
                )
  lsep <- "\n"
  tbl <- paste( sep = lsep,
                "\\begin{table}",
                "\\caption{", cap, "}",
                "\\begin{tabular}{p{0.2\\textwidth} p{0.8\\textwidth}}",
                "\\hline")
    for(j in 1:nrow(t0)) {
      tbl <- with(t0[j,], 
                  paste0(sep = lsep, tbl,
                         lsep, paste0(sep="", field, " & ", value, " \\\\"), 
                         " \\hline") )
    }
  tbl <- paste0(sep = lsep, tbl, lsep,
                "\\end{tabular}",
                "\\end{table}",
                "\n\n")
  cat(tbl, lsep, sep="")
}

```
\clearpage  

# References
```{r results='asis', echo=FALSE}
PrintBibliography(zbib)         # Should print ONLY the 'cited' refs

# rmarkdown::render("AnalysisOfTaperFunctionsStrutures_BasicTable.Rmd")
```
